<?xml version="1.0" encoding="UTF-8" standalone="yes"?>
<Wordlist>
    <Paradigm pdgId="1218941" lemma="замагчы+ся" tag="VIPRX">
        <Variant id="a" pravapis="A2008" lemma="замагчы+ся">
            <Slounik name="piskunou2012" idx="63115">{b}замагчы´ся{/b}* {i}зак.{/i}, -магу´ся, -мо´жацца, -мо´гуцца; {i}ПЧ{/i} -мо´гся, -магла´ся, -ло´ся ({i}стаць заможным{/i}, {i}багатым{/i}) /// v6{sup}7{/sup} C/b</Slounik>
            <Form tag="0">замагчы+ся</Form>
            <Form tag="F1S">замагу+ся</Form>
            <Form tag="F2S">замо+жашся</Form>
            <Form tag="F3S">замо+жацца</Form>
            <Form tag="F1P">замо+жамся</Form>
            <Form tag="F2P">замо+жацеся</Form>
            <Form tag="F3P">замо+гуцца</Form>
            <Form tag="PMS">замо+гся</Form>
            <Form tag="PFS">замагла+ся</Form>
            <Form tag="PNS">замагло+ся</Form>
            <Form tag="PXP">замаглі+ся</Form>
            <Form tag="I2S">замажы+ся</Form>
            <Form tag="I2P">замажы+цеся</Form>
            <Form tag="PG">замо+гшыся</Form>
        </Variant>
    </Paradigm>
    <Paradigm pdgId="1221167" lemma="магчы+ся" tag="VIMRX">
        <Variant id="a" pravapis="A2008" lemma="магчы+ся">
            <Slounik name="piskunou2012" idx="93771">{b}магчы´ся{/b}* {i}незак.{/i}, мо´жацца; {i}ПЧ{/i} магло´ся /// v6{sup}7{/sup} C/b</Slounik>
            <Form tag="0">магчы+ся</Form>
            <Form tag="R1S">магу+ся</Form>
            <Form tag="R2S">мо+жашся</Form>
            <Form tag="R3S">мо+жацца</Form>
            <Form tag="R1P">мо+жамся</Form>
            <Form tag="R2P">мо+жацеся</Form>
            <Form tag="R3P">мо+гуцца</Form>
            <Form tag="PMS">мо+гся</Form>
            <Form tag="PFS">магла+ся</Form>
            <Form tag="PNS">магло+ся</Form>
            <Form tag="PXP">маглі+ся</Form>
            <Form tag="I2S">мажы+ся</Form>
            <Form tag="I2P">мажы+цеся</Form>
            <Form tag="RG">мо+гучыся</Form>
        </Variant>
    </Paradigm>
    <Paradigm pdgId="1222395" lemma="неўзмагчы+" tag="VIPNX">
        <Variant id="a" pravapis="A2008" lemma="неўзмагчы+">
            <Slounik name="piskunou2012" idx="115175">{b}неўзмагчы´{/b}* {i}зак.{/i}, неўзмагу´, няўзмо´жа, -мо´гуць; {i}ПЧ{/i} няўзмо´г, неўзмагла´, -ло´; {i}ЗЛ{/i} (не) неўзмажы´ /// v6{sup}7{/sup} C/b</Slounik>
            <Form tag="0">неўзмагчы+</Form>
            <Form tag="F1S">неўзмагу+</Form>
            <Form tag="F2S">няўзмо+жаш</Form>
            <Form tag="F3S">няўзмо+жа</Form>
            <Form tag="F1P">няўзмо+жам</Form>
            <Form tag="F2P">няўзмо+жаце</Form>
            <Form tag="F3P">няўзмо+гуць</Form>
            <Form tag="PMS">няўзмо+г</Form>
            <Form tag="PFS">неўзмагла+</Form>
            <Form tag="PNS">неўзмагло+</Form>
            <Form tag="PXP">неўзмаглі+</Form>
            <Form tag="I2S">неўзмажы+</Form>
            <Form tag="I2P">неўзмажы+це</Form>
            <Form tag="PG">няўзмо+гшы</Form>
        </Variant>
    </Paradigm>
    <Paradigm pdgId="1223079" lemma="падпамагчы+" tag="VIPNX">
        <Variant id="a" pravapis="A2008" lemma="падпамагчы+">
            <Slounik name="piskunou2012" idx="124072">{b}падпамагчы´{/b}* {i}зак.{/i}, -магу´, -мо´жа, -мо´гуць; {i}ПЧ{/i} -мо´г, -магла´, -ло´; {i}ЗЛ{/i} -мажы´ /// v6{sup}7{/sup} C/b</Slounik>
            <Form tag="0">падпамагчы+</Form>
            <Form tag="F1S">падпамагу+</Form>
            <Form tag="F2S">падпамо+жаш</Form>
            <Form tag="F3S">падпамо+жа</Form>
            <Form tag="F1P">падпамо+жам</Form>
            <Form tag="F2P">падпамо+жаце</Form>
            <Form tag="F3P">падпамо+гуць</Form>
            <Form tag="PMS">падпамо+г</Form>
            <Form tag="PFS">падпамагла+</Form>
            <Form tag="PNS">падпамагло+</Form>
            <Form tag="PXP">падпамаглі+</Form>
            <Form tag="I2S">падпамажы+</Form>
            <Form tag="I2P">падпамажы+це</Form>
            <Form tag="PG">падпамо+гшы</Form>
        </Variant>
    </Paradigm>
    <Paradigm pdgId="1226064" lemma="прынемагчы+" tag="VIPNX">
        <Variant id="a" pravapis="A2008" lemma="прынемагчы+">
            <Slounik name="piskunou2012" idx="155190">{b}прынемагчы´{/b}* {i}зак.{/i}, прынемагу´, прынямо´жа, -мо´гуць; {i}ПЧ{/i} прынямо´г, прынемагла´, -ло´; {i}ЗЛ{/i} (не) прынемажы´ /// v6{sup}7{/sup} C/b</Slounik>
            <Form tag="0">прынемагчы+</Form>
            <Form tag="F1S">прынемагу+</Form>
            <Form tag="F2S">прынямо+жаш</Form>
            <Form tag="F3S">прынямо+жа</Form>
            <Form tag="F1P">прынямо+жам</Form>
            <Form tag="F2P">прынямо+жаце</Form>
            <Form tag="F3P">прынямо+гуць</Form>
            <Form tag="PMS">прынямо+г</Form>
            <Form tag="PFS">прынемагла+</Form>
            <Form tag="PNS">прынемагло+</Form>
            <Form tag="PXP">прынемаглі+</Form>
            <Form tag="I2S">прынемажы+</Form>
            <Form tag="I2P">прынемажы+це</Form>
            <Form tag="PG">прынямо+гшы</Form>
        </Variant>
    </Paradigm>
    <Paradigm pdgId="1227683" lemma="спамагчы+" tag="VIPNX">
        <Variant id="a" pravapis="A2008" lemma="спамагчы+">
            <Slounik name="piskunou2012" idx="179931">{b}спамагчы´{/b}* {i}зак.{/i}, -магу´, -мо´жа, -мо´гуць; {i}ПЧ{/i} спамо´г, спамагла´, -гло´; {i}ЗЛ{/i} спамажы´ /// v6{sup}7{/sup} C/b</Slounik>
            <Form tag="0">спамагчы+</Form>
            <Form tag="F1S">спамагу+</Form>
            <Form tag="F2S">спамо+жаш</Form>
            <Form tag="F3S">спамо+жа</Form>
            <Form tag="F1P">спамо+жам</Form>
            <Form tag="F2P">спамо+жаце</Form>
            <Form tag="F3P">спамо+гуць</Form>
            <Form tag="PMS">спамо+г</Form>
            <Form tag="PFS">спамагла+</Form>
            <Form tag="PNS">спамагло+</Form>
            <Form tag="PXP">спамаглі+</Form>
            <Form tag="I2S">спамажы+</Form>
            <Form tag="I2P">спамажы+це</Form>
            <Form tag="PG">спамо+гшы</Form>
        </Variant>
    </Paradigm>
    <Paradigm pdgId="1229144" lemma="успамагчы+" tag="VTPNX" meaning="паспрыяць, дапамагчы каму-небудзь, чаму-небудзь (успамагчы каго-небудзь, што-небудзь)">
        <Variant id="a" pravapis="A2008" lemma="успамагчы+">
            <Slounik name="piskunou2012" idx="198733">{b}успамагчы´{/b}* {i}зак.{/i}, -магу´, -мо´жа, -мо´гуць; {i}ПЧ{/i} -мо´г, -магла´, -магло´; {i}ЗЛ{/i} успамажы´ /// v6{sup}7{/sup} C/b</Slounik>
            <Form tag="0">успамагчы+</Form>
            <Form tag="F1S">успамагу+</Form>
            <Form tag="F2S">успамо+жаш</Form>
            <Form tag="F3S">успамо+жа</Form>
            <Form tag="F1P">успамо+жам</Form>
            <Form tag="F2P">успамо+жаце</Form>
            <Form tag="F3P">успамо+гуць</Form>
            <Form tag="PMS">успамо+г</Form>
            <Form tag="PFS">успамагла+</Form>
            <Form tag="PNS">успамагло+</Form>
            <Form tag="PXP">успамаглі+</Form>
            <Form tag="I2S">успамажы+</Form>
            <Form tag="I2P">успамажы+це</Form>
            <Form tag="PG">успамо+гшы</Form>
        </Variant>
    </Paradigm>
</Wordlist>
